【裁判字號】    91,訴,331
【裁判日期】    920703
【裁判案由】    違反毒品危害防制條例
【裁判全文】
臺灣新竹地方法院刑事判決                          九十一年度訴字第三三一號
    公  訴  人  臺灣新竹地方法院檢察署檢察官
    被      告  甲○○
    選任辯護人  李文傑律師
                林建鼎律師
右列被告因違反毒品危害防制條例案件，經檢察官提起公訴（九十年度偵字第四七九
九、九十一年度偵字第五一四號），本院判決如左：
    主  文
甲○○連續販賣第一級毒品，處無期徒刑，褫奪公權終身。
扣案之第一級毒品海洛因陸小包（共淨重柒拾壹點捌貳公克）沒收銷燬；分裝匙肆支
、海洛因研磨器乙組、分裝袋共貳佰貳拾陸個物，均沒收。
    事  實
一、甲○○明知施用第一級毒品海洛因會戕害人之身心，為圖暴利，竟仍基於概括之
    意圖營利犯意，先於民國九十年八月二十一日至同年月二十五日間之某日，在其
    位於新竹市○○路○段七二七號三樓之四住處，言明以新台幣（下同）一千元之
    價格販賣毛重約零點四公克之第一級毒品海洛因一小包予先經電話聯絡交付時、
    地之乙○○施用（錢尚未給付），乙○○施用後被查獲，又於同年八月二十五日
    入臺灣新竹看守所附設勒戒處所執行觀察、勒戒（其甫於同年月二十一日才因執
    行觀察、勒戒，認無繼續施用毒品傾向而出所）；乙○○於同年九月二十日出所
    後，因毒癮難耐，隨即上門找甲○○央求其再販賣毒品海洛因予其施用，但因乙
    ○○一時沒錢，甲○○因曾撞毀乙○○的車號ＦＦ六─三二０號金豪邁牌機車又
    沒錢修車因而欠乙○○約一萬元之修車費用，遂答應先讓其賒帳，並於該日起至
    同年十二月二十七日間，承前販賣毒品海洛因之概括犯意，再以相同價格，連續
    三次販賣第二級毒品安非他命各一小包（均約毛重零點四公克）予乙○○。嗣經
    警先於同年八月九日晚上七時三十分許（起訴書誤載為下午二時許），持搜索票
    至甲○○之上開住處搜索時，在甲○○的房間內床頭櫃旁扣得第一級毒品海洛因
    五包（與下載客廳內查獲者合計共淨重七十一點八二公克，另查獲一包白色粉末
    無毒品反應）、注射針筒三支、分裝匙四支、海洛因研磨器乙組及分裝袋十三個
    ，在客廳沙發夾縫中扣得第一級毒品海洛因一小包（與上開第一級毒品海洛因五
    包合計共淨重七十一點八二公克，其餘另查獲之槍枝及第二級毒品安非他命等，
    均由檢察官另案偵查）；又於同年十二月二十七日晚上十時三十分許（起訴書誤
    載為同年月二十八日），再經警員持搜索票至新竹市大路五十二巷四十八弄八號
    甲○○之居處（起訴書誤載為甲○○之上開住處），當場在垃圾桶內查獲第一級
    毒品海洛因殘渣袋一個、在房間窗外之廚房洗手台上查獲分裝袋一大包二百個，
    並發現正與甲○○一同施用毒品之乙○○躲在鄰棟頂樓上，復在乙○○的身上查
    獲甲○○所有之第一級毒品海洛因殘渣袋三個、分裝袋十三個（其餘另在房間衣
    櫃內、垃圾桶等處查獲之供施用第二級毒品安非他命所用之吸食器等，均由檢察
    官另案偵查），而得悉上情。
二、案經新竹市警察局第一分局及第三分局報告臺灣新竹地方法院檢察署檢察官偵查
    起訴。
    理  由
一、訊據被告甲○○固坦承曾二次為警查獲並扣得上開毒品及施用毒品所用之吸食器
    等物，惟矢口否認曾販賣予乙○○之犯行，辯稱：是乙○○把機車借給我，我騎
    出去撞到人就跑掉，回來也沒告訴乙○○，結果他再騎車出去時被人家發現而被
    打了一頓又賠了八千元，所以他對我懷恨在心，且第一次被查獲時扣到的東西是
    「阿明」的，不是我的；而被告之選任辯護人並為被告辯護稱：乙○○一再表示
    買了四次但是都還沒付錢，不合理云云。惟：
（一）經查，九十年八月九日晚上七時三十分許，在被告甲○○位於新竹市○○路○
      段七二七號三樓之四之上開住處房間內床頭櫃旁、客廳沙發夾縫中所扣得之白
      色粉末七包，經送驗結果，其中經標示ＨＲ（＋）者共六包，均含第一級毒品
      海洛因成分，合計淨重七十一點八二公克。另一包經標示ＨＲ（－）者，經檢
      驗結果無毒品反應，此有法務部調查局00000000號鑑定通知書一份附
      於九十年度偵字第四七九九號偵查卷第九十頁可稽。而該次被查獲之第一級毒
      品海洛因、注射針筒三支、分裝匙四支、海洛因研磨器乙組、分裝袋十三個及
      其餘另查獲之槍枝及第二級毒品安非他命等物，係被告甲○○所有之物，已據
      當時在場之證人李素雲（被告之妻）、楊世嘉、許平耀、金雯雲、劉明祥、許
      榮暉及陳傳斌等人分別證述在卷（見同偵查卷第八至二十三、四二至四四頁訊
      問筆錄可稽），被告歷經偵、審過程，始終無法清楚交代「阿明」之人係於何
      時、何地為何交付上開物品，其所辯不足採信，上開物品應確為被告所有。
（二）次查，上開以一千元之價值販賣第一級毒品海洛因一小包共四次事實，已據證
      人乙○○分別於二次檢察官偵訊時及本院隔離訊問時均指證不移，其並結證稱
      ：我們本來正在施用，當時警察來了，是甲○○把東西丟給我叫我往外跑，我
      才會躲在隔壁棟的頂樓上，而我在一年前的確有借車號ＦＦ六─三二０號金豪
      邁牌機車一部給甲○○，但是我沒有被人打，是他騎出去撞壞，送去修車廠修
      ，但是他沒錢把機車牽回來，我只好自己先墊款牽車，毒品是因為我無法再忍
      受毒癮發作，我一直求他，他才同意讓我賒帳先賣海洛因給我，我們沒提到用
      修車款抵毒品錢，我也沒有因此對他報復等語（見九十年度偵字第四七九九號
      偵查卷第一０二至一０五頁、九十年十二月二十八日偵訊筆錄，第一０八至一
      一０頁、九十一年一月十六日偵訊筆錄及本院九十二年六月十二日審理筆錄第
      七至十五頁）。被告與證人乙○○間應確有機車使用後之問題存在，但如果證
      人乙○○很在意此點甚至因此對被告懷恨，自必經多次催討無著後，然被告亦
      不諱言證人乙○○其實並未向其要錢，其至今亦未曾處理，又或者如被告所言
      其的確有感於害證人乙○○被打又賠錢等而怕證人報復，被告又怎會大方地讓
    證人乙○○至其居處一同施用毒品？況，染上毒品之人均知道在毒癮發作時如
      未及時再施用毒品，其痛苦難耐非文字能形容，被告在禁不起證人乙○○毒癮
      發作之央求下而同意先交付毒品日後再付款之情形，以其二人之交情來看，亦
      非不可能。再者，被告二次為警查獲時均搜得大量之分裝袋，並有研磨器扣案
      ，且該分裝袋如係如被告所稱是母親作零工裝小零件所用，為何在警員到達時
      、證人乙○○驚慌跳跑後，二百個分裝袋係在被告房間窗外的廚房洗手台上所
      查獲？又何又與被告與證人二人施用毒品後之殘渣袋相同？被告準備大量的分
      裝袋除供自己施用毒品外，應確實有販賣毒品之用。
    綜上所述，本件事證已臻明確，被告販賣毒品之犯行洵堪認定，應予依法論科。
二、按，被告甲○○販入第一級毒品海洛因後，雖有部分留供已施用，然當其決意賣
    予證人乙○○施用時，其有賣出之意圖，且其雖尚未收得款項，但已與證人乙○
    ○言明價格並表示日後要給錢，並非免費無償使用，故核被告甲○○所為，係犯
    毒品危害防制條例第四條第一項之販賣第一級毒品海洛因罪。其持有毒品之低度
    行為，應為其販賣毒品之高度行為所吸收，不另論罪。又，被告先後四次犯行，
    時間緊接、手法雷同，所犯係基本犯罪構成要件相同之罪，顯係基於概括之犯意
    反覆為之，應依刑法第五十六條連續犯之規定論以一罪，本罪法定刑為死刑、無
    期徒刑，均不得加重其刑。爰審酌被告無視毒品對人之身體、心理之負面影響，
    不但自己施用，更為圖營利而販賣予他人，對社會治安所生之危害不可謂不大及
    其犯罪後仍狡飾一切等全部情狀，量處如主文所示之無期徒刑，併依刑法第三十
    七條第一項之規定宣告褫奪公權終身。又因被告並未因此取得款項，尚無所得財
    物，爰不予宣告沒收或追繳。
三、至於扣案之第一級毒品海洛因六小包（共淨重七十一點八二公克），為違禁物，
    不問屬於犯人與否，均應依毒品危害防制條例第十八條第一項前段之規定沒收銷
    燬之；分裝匙四支、海洛因研磨器乙組、分裝袋二百二十六個等物，均係被告所
    有，供其犯販賣罪所用之物，業據其陳明在卷，均應依同條例第十九條第一項之
    規定宣告沒收。至於其於扣案物或係供被告施用毒品所用，或其被告另犯他案件
    ，均已經檢察官另行依法處理，爰不予宣告沒收。
四、據上論斷，應依刑事訴訟法第二百九十九條第一項前段，毒品危害防制條例第四
    條第一項、第十八條第一項前段、第十九條第一項，刑法第十一條前段、第五十
    六條、第三十七條第一項，判決如主文。
本案經檢察官鍾曉亞到庭執行職務。
中      華      民      國    九十二    年      七      月      三      日
                                    臺灣新竹地方法院刑事第一庭
                                        法  官      遲中慧
右正本證明與原本無異。
如不服本判決，應於判決送達後十日內向本院提出上訴狀( 應附繕本 )，上訴於臺灣
高等法院。
                                        書記官      龔柏萃
中      華      民      國    九十二    年      七      月      三      日
附錄本案論罪科刑法條全文：毒品危害防制條例第四條第一項、
製造、運輸、販賣第一級毒品者，處死刑或無期徒刑；處無期徒刑者，得併科新台幣
一千萬元以下罰金。


司法院資訊處製作；財團法人民間司法改革基金會備份。
